【裁判字號】    97,訴,3398
【裁判日期】    970829
【裁判案由】    毒品危害防制條例
【裁判全文】
臺灣板橋地方法院刑事判決              97年度訴字第3398號
公  訴  人  臺灣板橋地方法院檢察署檢察官
被      告  甲○○
                      樓
上列被告因違反毒品危害防制條例案件，經檢察官提起公訴（97
年度毒偵字第5821號），本院合議庭以裁定進行簡式審判程序，
判決如下：
    主  文
甲○○施用第一級毒品，累犯，處有期徒刑拾月。
    事  實
一、甲○○前因施用毒品案件，經本院以89年度毒聲字第6834號
    裁定將其送往勒戒處所觀察、勒戒後，認有繼續施用毒品之
    傾向，再經本院以89年度毒聲字第7045裁定令入戒治處所施
    以強制戒治，嗣甲○○因強制戒治成效經評定為合格，無繼
    續戒治之必要，經本院以90年度毒聲字第2007裁定停止戒治
    ，所餘戒治期間付保護管束，惟甲○○於保護管束期間內，
    因違反保護管束應遵守事項情節重大，再經本院以90年度毒
    聲字第4554號裁定撤銷停止戒治，令入戒治處所施以強制戒
    治，而於民國91年12月11日執行完畢，由臺灣板橋地方法院
    檢察署檢察官以93年度戒毒偵字第46號為不起訴處分確定；
    甲○○於上開強制戒治執行完畢後5 年內，復有施用第一級
    毒品之行為，經本院以93年度訴字第2343號判處有期徒刑9
    月確定，再因施用第一級毒品案件，經本院以94年度訴字第
    1252號判處有期徒刑11月確定，上開2 項有期徒刑嗣經法院
    裁定定其應執行有期徒刑1 年7 月確定，刑期起算日期為94
    年5 月23日，而於95年11月16日縮刑期滿執行完畢。詎甲○
    ○仍不知悔改，明知海洛因為毒品危害防制條例第2 條第2
    項第1 款所規定之第一級毒品，竟基於施用第一級毒品海洛
    因之犯意，於97年4 月8 日上午某時，在其位於臺北縣土城
    市○○路○ 段24巷13號6 樓住處，以將海洛因加水稀釋後再
    以針筒注射入體內之方式，施用第一級毒品海洛因（該注射
    針筒業經丟棄而滅失）；嗣於同日上午11時45分許，在臺北
    市○○路與西藏路路口處為警查獲，經警採集其尿液送檢驗
    後，發現呈毒品陽性反應，始偵得上情。
二、案經臺北市政府警察局萬華分局移送臺灣臺北地方法院檢察
    署呈請臺灣高等法院檢察署檢察長令轉臺灣板橋地方法院檢
    察署檢察官偵查起訴。
    理  由
一、上揭事實，業據被告甲○○於偵查中及本院審理時均坦白承
    認；且被告於為警查獲後所採集之尿液，經送請臺灣尖端先
    進生技醫藥股份有限公司以酵素免疫分析法初步檢驗、氣相
    層析質譜儀確認檢驗之檢驗結果，確呈海洛因代謝物嗎啡、
    可待因陽性反應，有該檢驗機構出具之濫用藥物檢驗報告1
    紙附卷可稽，足認被告上開自白，核與事實相符。又被告前
    因施用毒品案件，經本院以89年度毒聲字第6834號裁定將其
    送往勒戒處所觀察、勒戒後，認有繼續施用毒品之傾向，再
    經本院以89年度毒聲字第7045裁定令入戒治處所施以強制戒
    治，嗣被告因強制戒治成效經評定為合格，無繼續戒治之必
    要，經本院以90年度毒聲字第2007裁定停止戒治，所餘戒治
    期間付保護管束，惟被告於保護管束期間內，因違反保護管
    束應遵守事項情節重大，再經本院以90年度毒聲字第4554號
    裁定撤銷停止戒治，令入戒治處所施以強制戒治，而於91年
    12月11日執行完畢，由臺灣板橋地方法院檢察署檢察官以93
    年度戒毒偵字第46號為不起訴處分確定；被告於上開強制戒
    治執行完畢後5 年內，復有施用第一級毒品之行為，經本院
    以93年度訴字第2343號判處有期徒刑9 月確定，再因施用第
    一級毒品案件，經本院以94年度訴字第1252號判處有期徒刑
    11月確定（均已執行完畢），此亦有臺灣高等法院被告前案
    紀錄表1 份在卷可按；本件事證明確，被告施用毒品犯行，
    堪以認定。
二、按海洛因為毒品危害防制條例第2 條第2 項第1 款所規定之
    第一級毒品。核被告所為，係犯毒品危害防制條例第10條第
    1 項之施用第一級毒品罪；其施用前後持有第一級毒品海洛
    因之低度行為，應為其施用之高度行為所吸收，不另論罪。
    又被告有如事實欄第1 項所載之犯罪科刑及執行紀錄，有臺
    灣高等法院被告前案紀錄表在卷可參，其於受有期徒刑之執
    行完畢後，5 年內故意再犯本件有期徒刑以上之罪，為累犯
    ，應依刑法第47條第1 項規定加重其刑。爰審酌被告前已因
    施用毒品而受不起訴處分之寬典，並經法院論罪科刑執行完
    畢，猶不知警惕而再犯本件施用毒品之罪，顯見其自制力薄
    弱，惟其施用毒品僅屬自殘行為，對於他人之法益尚無直接
    之侵害，及其犯後均坦承犯行，態度尚稱良好等一切情狀，
    量處如主文所示之刑，以資懲儆。
據上論斷，應依刑事訴訟法第273 條之1 第1 項、第299 條第1
項前段，毒品危害防制條例第10條第1 項，刑法第11條前段、第
47條第1 項，判決如主文。
本案經檢察官劉仕國到庭執行職務
中    華    民    國    97    年    8     月    29    日
                  刑事第一庭  法  官  劉景宜
以上正本證明與原本無異
如不服本判決應於送達後10日內向本院提出上訴狀
                              書記官  謝秀青
中    華    民    國    97    年    9     月    5     日
附錄本案論罪科刑法條全文：
毒品危害防制條例第10條第1項
毒品危害防制條例第10條
施用第一級毒品者，處 6 月以上 5 年以下有期徒刑。
施用第二級毒品者，處 3 年以下有期徒刑。


司法院資訊處製作；財團法人民間司法改革基金會備份。
